【裁判字號】    99,交聲,2757
【裁判日期】    991028
【裁判案由】    聲明異議
【裁判全文】
臺灣高雄地方法院交通事件裁定        99年度交聲字第2757號
原處分機關  交通部公路總局高雄區監理所
法定代理人  劉育麟
異  議  人  乙○○
即受處分人
上列異議人因違反道路交通管理處罰條例案件，對於交通部公路
總局高雄區監理所民國99年9 月29日高監營裁字第裁80-BVA0065
54號違反道路交通管理事件裁決書，聲明異議，本院裁定如下：
    主      文
異議駁回。
    理      由
一、異議意旨略以：異議人即受處分人乙○○於民國99年8 月18
    日14時10分許，係騎機車前往臺灣銀行辦理助學貸款，行經
    高雄市楠梓區楠梓西巷時，發現該路段並無臺灣銀行，隨即
    迴轉離去，當時未看到該處路口機車待轉區，及警員鳴笛示
    意停車受檢之舉，並無拒絕停車接受稽查而逃逸之情云云，
    請求撤銷原處分。
二、按汽車駕駛人轉彎時，有下列情形之一者，處新臺幣600 元
    以上1800元以下罰鍰：…(二)不依標誌、標線、號誌指示；汽
    車駕駛人有違反第48條之情形之一者，記違規點數1 點；汽
    車駕駛人，駕駛汽車有違反本條例之行為，經交通勤務警察
    或依法令執行交通稽查任務人員制止時，不聽制止或拒絕停
    車接受稽查而逃逸者，除按各該條規定處罰外，處3000元以
    上6000元以下罰鍰，並記違規點數1 點，道路交通管理處罰
    條例第48條第1 項第2 款、第60條第1 項、第63條第1 項第
    1 款分別定有明文。
三、經查：異議人於99年8 月18日14時10分許，騎乘927-HFZ 重
    型機車，沿高雄市楠梓區○○○路由東往西行駛，行經楠梓
    新路、楠梓西巷路口時，未依規定兩段式左轉，經警吹哨，
    並以手勢示意停車接受稽查後，卻不聽指示停車受檢，隨即
    迴轉逃逸之違規事實，業據證人即取締員警甲○○於本院調
    查時具結證述在卷（本院卷第22、23頁），而證人甲○○係
    依法執行勤務之員警，與異議人先前並不相識，自無宿怨可
    言，衡情應無甘冒偽證之風險，於本院調查時故為設詞構陷
    異議人之理，是其上揭證詞，應堪採信。此外復有卷附高雄
    市政府警察局交通警察大隊99年9 月21日高市警交三字第09
    90022090號函暨檢送舉發通知單、違規影像照片（本院卷第
    12至13頁），及證人甲○○當庭提出之現場圖、蒐證錄影光
    碟、現場照片（本院卷第26至29頁）在卷可稽。
四、異議人雖辯稱未看到該處路口機車待轉區，及警員鳴笛示意
    停車受檢云云。惟查，證人甲○○於本院調查時另具結證稱
    該路口有設置機車兩段式左轉之待轉區，依規定機車應兩段
    式左轉等語（本院卷第23頁）。另從現場錄影光碟內容顯示
    ，異議人騎乘上揭機車，沿高雄市○○○路由東往西行駛，
    於99年8 月18日14時9 分59秒時途經楠梓新路、楠梓西巷路
    口後，行駛至距離取締員警前方約20公尺處，即迅速迴轉離
    去，亦有本院99年10月25日勘驗筆錄（本院卷第22頁）在卷
    可按，顯見異議人當時因為未依規定兩段式左轉，經過該處
    路口時見到員警在前方吹哨，並示意停車接受稽查，隨即迴
    轉逃避稽查，否則異議人既然甫駛入該路段，應無不顧人車
    往來頻繁之際，急於迴轉離去之理。是異議人上揭所辯，核
    與事實及常情不符，自難遽以採信。
五、綜上可知，異議人確於上開時、地有騎乘機車未依規定兩段
    式左轉之違規後，經警吹哨示意停車接受稽查，仍拒絕停車
    接受稽查而逃逸之違規行為，堪以認定。揆諸前揭法律規定
    ，異議人既有上開違規情事，原處分機關依道路交通管理處
    罰條例第48條第1 項第2 款、第60條第1 項規定，分別對異
    議人裁處罰鍰600 元、3000元（共3600元），另依同條例第
    63條第1 項第1 款規定，分別記違規點數1 點、1 點（共2
    點），並無違誤，異議人執上開情詞聲明異議，請求撤銷原
    處分，為無理由，應予駁回。
據上論斷，應依道路交通案件處理辦法第19條，裁定如主文。
中    華    民    國    99    年    10    月    28    日
                        交通法庭  法  官  曾仁勇
以上正本證明與原本無異。
如不服本裁定，應於收受送達後5 日內向本院提出抗告狀。
中    華    民    國    99    年    10    月    28    日
                                  書記官  王紀芸

司法院資訊處製作；財團法人民間司法改革基金會備份。
